臺灣臺北地方法院民事裁定　　　　　　　 96年度抗字第218號
抗　告　人　嘉新食品化纖股份有限公司
法定代理人　甲○○○
相　對　人　上海商業儲蓄銀行股份有限公司
法定代理人　乙○○
上列當事人間聲請本票裁定准許強制執行事件，抗告人對於民國
96年1月23日本院96年度票字第5851號所為之裁定提起抗告，本
院裁定如下：
    主  文
抗告駁回。
抗告程序費用新台幣壹仟元由抗告人負擔。
    理  由
一抗告意旨略以：抗告人已向本院聲請重整，並於民國96年1
  月4日經本院96年度聲字第138號裁定准為緊急處分，自該裁
  定黏貼本院牌示處之日起90日內，抗告人之債權人不得行使
  對抗告人之債權（包括提示票據或其他行使債權行為），抗
  告人對於所負債務亦不得履行。故抗告人於緊急處分裁定之
  期間內不得對相對人清償系爭本票票款，相對人亦不得對抗
  告人為強制執行，爰請求將原裁定廢棄並駁回相對人在第一
  審之聲請等語。
二按法院為公司重整之裁定前，得因公司或利害關係人之聲請
  或依職權，以裁定為公司履行債務及對公司行使債權之限制
  之處分，公司法第287條第1項第3款定有明文。而公司聲請
  重整之緊急處分裁定，乃為保全及維持聲請重整公司現狀，
  法院對重整聲請為准、駁前，固得因公司或利害關係人之聲
  請或依職權為緊急處分，然此僅係限制重整公司不得為現實
  給付，並不包括實現債權前之取得執行名義之訴訟或非訟程
  序在內（最高法院94年台抗字第284號裁定意旨可資參照）
  。
三經查，相對人主張：其持有抗告人與甲○○○、王令一、王
  令台於民國89年4月13日共同簽發、面額新台幣（下同）3億
  元、利息按年利率3.675％計算、到期日95年11月24日之本
  票一紙，屆期提示後尚餘209,615,000元未獲付款，爰提出
  本票聲請就上開金額及約定利息裁定准許強制執行等語，經
  本院96年度票字第5851號審查後，於96年1月23日裁定准許
  強制執行，經核並無違誤。抗告人雖經本院96年度聲字第
  138 號於96年1月4日裁定准為緊急處分，惟相對人係於95年
  11月24日提示系爭本票，尚不受該緊急處分裁定限制；況且
  ，上開緊急處分僅係限制抗告人不得為現實給付，並不包括
  實現債權前取得執行名義之本件非訟程序在內。故抗告人之
  抗告為無理由，應予駁回。
四據上論結，本件抗告為無理由，依非訟事件法第46條、第21
  條第2項、第24條第1項、民事訴訟法第495條之1第1項、第
  449 條第1項、第95條、第78條，裁定如主文。
中　　華　　民　　國　　96　　年　　6　　月　　7　　日
              民事第四庭　審判長法  官  林麗玲
                      　　　　　法  官  陳文正
                      　　　　　法  官  林玲玉
以上正本係照原本作成。
如對本裁定再為抗告，僅得以適用法規顯錯誤為理由，並經本院
許可者為限。再為抗告，應於送達後10日內向本院提出抗告狀，
並繳納抗告費新臺幣1,000元。
中　　華　　民　　國　　96　　年　　6　　月　　7　　日
                                書記官  江虹儀
